【裁判字號】    97,訴,129
【裁判日期】    970328
【裁判案由】    偽造文書等
【裁判全文】
臺灣苗栗地方法院刑事判決               97年度訴字第129號
公  訴  人  臺灣苗栗地方法院檢察署檢察官
被      告  甲○○
                    現羈押於臺灣苗栗看守所
上列被告因偽造文書等案件，經檢察官提起公訴（97年度偵字第
483號、第545號、第661號），本院依簡式審判程序判決如下：
    主  文
甲○○：
一、犯收受贓物罪，累犯，處有期徒刑參月。
二、犯竊盜罪，累犯，處有期徒刑肆月。鑰匙壹支沒收。
三、收受贓物罪，累犯，處有期徒刑伍月。
四、犯攜帶兇器竊盜罪，累犯，處有期徒刑柒月。
五、犯竊盜罪，累犯，處有期徒刑陸月。鑰匙壹支沒收。
六、犯詐欺取財罪，累犯，處有期徒刑陸月。
七、犯行使偽造私文書罪，累犯，處有期徒刑柒月，信用卡消費
    簽帳單上偽造之「丁○○」署押壹枚沒收。
應執行有期徒刑貳年拾月，鑰匙壹支及信用卡消費簽帳單上偽造
之「丁○○」署押壹枚沒收。
    犯罪事實及理由
一、犯罪事實：
    甲○○前因竊盜及毒品案件，經臺灣新竹地方法院分別判處
    有期徒刑6 月、4 月，嗣經定應執行為有期徒刑9 月確定，
    ，甫於民國96年4月3 日縮刑期滿執行完畢，未知警惕。
    明知車號R3─0462號自用小客車，係姓名年籍不詳綽號阿
      銘之成年男子所竊得之贓物（該車為張啟進所有，於96年
      10月22日1 時30分許，在苗栗縣頭份鎮斗煥坪營區大門前
      停車場失竊），竟基於收受贓物之犯意，於96年10月23日
      ，在新竹縣新豐鄉鳳坑村收受之。嗣於另涉竊盜案為警偵
      訊時，向警方自首上情，並願接受裁判。
    於97年1 月11日19時35分許，在苗栗縣竹南鎮○○路頂埔
      國小前，以自備之鑰匙，竊取乙○○所有車號OX─7923號
      自小客車1 輛，得手後供己使用。嗣於另案涉竊盜案為警
      方偵訊時，向警方自首，並願接受裁判。
    明知車號W3─8997號自小客車係宋笑忠（檢方偵辦中）竊
      得之贓物（該車係林柏裕所有，於97年1月1日20時許，在
      苗栗縣竹南鎮龍鳳里後厝仔2 之5 號前遭竊），竟基於收
      受贓物之犯意，於97年1月2日（起訴書誤為1 月17日），
      在新竹縣新豐鄉鳳坑村653號前收受該車。
    甲○○收受上開W3─8997號自小客車後，為免為警查獲，
      另意圖為自己不法所有，於97年1 月18日14時許，在新竹
      市○○區○○里○○街119 號附近，以在客觀上對人之生
      命、身體、安全構成威脅，具有危險性之小型扳手（未扣
      案）竊取丙○○使用中的車號JP─9662號自用小客車車牌
      2 面。得手後懸掛於上開W3─8997號自用小客車上使用。
    97年1 月17日10時許，在苗栗縣竹南鎮○○路旁，意圖為
      自己不法所有，並基於毀損及竊盜之犯意，以自備鑰匙毀
      損丁○○所有車號GP─9281號自小客車之門鎖，然後竊取
      車內丁○○所有的皮夾1 只，皮夾內有丁○○所有信用卡
      3 張（分別為中油VIP 感應聯名卡、TAIPEI101 聯名卡、
      大葉高島屋聯名卡）及分別向兆豐銀行、華南銀行所申辦
      之金融卡各1 張。得手後，於同日13時17分許，至苗栗縣
      頭份鎮「百盛加油站」持上開丁○○向中國信託銀行申辦
      之「中油VIP 感應聯名卡」，以免簽名之方式刷卡結帳，
      用以表示係持卡人丁○○本人刷卡消費，致該加油站之服
      務人員陷於錯誤而為甲○○添加新臺幣（下同）1,000 元
      之汽油，致使發卡銀行於收到免簽名之簽認單後誤信為真
      而撥款，足以生損害於丁○○、上揭加油站及中國信託銀
      行。同日16時24分許，復意圖為自己不法所有，並基於行
      使偽造私文書及詐欺犯意，至新竹市○區○○路438 號「
      全航通信電子專賣店」，持上揭丁○○向中國信託銀行申
      辦之「TAIPEI101 聯名卡」，冒用丁○○之名義，在信用
      卡消費簽帳單上，偽簽「丁○○」之署名1 枚，偽以表示
      係信用卡持卡人消費，而同意依信用卡契約之條款付款，
      並持以行使，將偽造完成之簽帳單私文書交還店員吳珊榕
      ，足生損害於丁○○、中國信託銀行，甲○○本欲以此方
      式詐購價值8,300 元之行動電話手機1 支，惟為吳珊榕當
      場察覺簽帳單上之簽名有異，始未得逞。嗣於97年1 月23
      日1時20分許，甲○○駕駛上開W3─8997號（懸掛JP─966
      2 號車牌）自小客車，途經苗栗縣頭份鎮土牛里土牛70之
      1 號前，為巡邏員警發現係贓車，經攔檢而查獲，並扣得
      其所有供其上開、竊盜、毀損所用的鑰匙1支。
二、證據名稱：
    除增加被告於本院之自白及臺灣高等法院被告前案紀錄表外
    ，餘均引用起訴書證據並所犯法條欄標題一所載（如附件）
    。
三、量刑理由：
    審酌被告前有竊盜、毒品等前科（有上開前案紀錄表可稽）
    ，又犯下3 件竊案、2 件收受贓物、詐欺及行使偽造私文書
    等罪，其中編號、係自首並予以減輕其刑、其行為對社
    會治安危害甚大及其犯罪之手段、所生危害及犯後坦承犯行
    ，節省不必要的調查資源等一切情狀，分別量處如主文所示
    之刑及定其應執行刑。
四、應適用之法條：
    刑事訴訟法第273 條之1 第1 項、第299 條第1 項前段、第
    310 條之2 、第454 條第2 項。
    刑法第320 條第1 項、第349 條第1 項、第321條第1項第 3
    款、第339 條第1 項、第354條、第210 條、第216 條、第5
    5條、第62條前段、第47條第1 項、第51條第5款、第38條第
    1 項第2 款、第219 條。
    刑法施行法第1 條之1 第1 項、第2 項。
五、如不服本件判決，得自收受送達之日起10日內，向本院提起
    上訴。
本案經檢察官蕭慶賢到庭執行職務。
中    華    民    國    97    年    3     月    28    日
                  刑事第一庭    法  官  劉  興  浪
以上正本證明與原本無異。
如不服本判決，應於判決送達後10日內向本院提出上訴狀（應抄
附繕本），其未敘述上訴理由者，應於上訴期間屆滿後20日內補
提理由書狀於本院，上訴於臺灣高等法院臺中分院。告訴人或被
害人如對於本判決不服者，應具備理由請求檢察官上訴，其上訴
期間之計算係以檢察官收受判決正本之日期為準。
                                書記官  陳  建  分
中    華    民    國    97    年    3     月    28    日
附錄論罪科刑法條全文
刑法第210條：
偽造、變造私文書，足以生損害於公眾或他人者，處 5 年以下有
期徒刑。
刑法第216條：
行使第210 條至第215 條之文書者，依偽造、變造文書或登載不
實事項或使登載不實事項之規定處斷。
刑法第320條：
意圖為自己或第三人不法之所有，而竊取他人之動產者，為竊盜
罪，處 5 年以下有期徒刑、拘役或 5 百元以下罰金。
意圖為自己或第三人不法之利益，而竊佔他人之不動產者，依前
項之規定處斷。
前二項之未遂犯罰之。
刑法第321條：
犯竊盜罪而有左列情形之一者，處六月以上、五年以下有期徒刑
：
一、於夜間侵入住宅或有人居住之建築物、船艦或隱匿其內而犯
    之者。
二、毀越門扇、牆垣或其他安全設備而犯之者。
三、攜帶兇器而犯之者。
四、結夥三人以上而犯之者。
五、乘火災、水災或其他災害之際而犯之者。
六、在車站或埠頭而犯之者。
前項之未遂犯罰之。
刑法第339條：
意圖為自己或第三人不法之所有，以詐術使人將本人或第三人之
物交付者，處5 年以下有期徒刑、拘役或科或併科1 千元以下罰
金。
以前項方法得財產上不法之利益或使第三人得之者，亦同。
前二項之未遂犯罰之。
刑法第349條：
收受贓物者，處 3 年以下有期徒刑、拘役或 5 百元以下罰金。
搬運、寄藏、故買贓物或為牙保者，處 5 年以下有期徒刑、拘役
或科或併科 1 千元以下罰金。
因贓物變得之財物，以贓物論。
刑法第354條：
毀棄、損壞前二條以外之他人之物或致令不堪用，足以生損害於
公眾或他人者，處2 年以下有期徒刑、拘役或5 百元以下罰金。


司法院資訊處製作；財團法人民間司法改革基金會備份。
